臺灣板橋地方法院刑事判決　　　　　　94年度簡上字第137 號
上　訴　人　丙○○
即　被　告
上列上訴人因竊盜案件，不服本院94年度簡字第513 號中華民國
94年2 月15日所為第一審判決（聲請簡易判決處刑案號：94年度
速偵字第75號），本院第二審合議庭判決如下：
    主　文
上訴駁回。
　　事　實
一、丙○○有違反槍砲彈藥刀械管制條例及搶奪、贓物等前科，
    其中因贓物案件，於民國（下同）91年3 月18日，經本院以
    91年度易字第266 號刑事判決判處有期徒刑3 月，嗣於91年
    5 月24日，經臺灣高等法院以91年度上易字第1047號刑事判
    決駁回上訴而告確定，刑期起算日期為91年8 月16日，指揮
    書執行完畢日期為91年11月15日；又因贓物案件，於91年12
    月4 日，經本院以91年度易字第2931號刑事判決判處有期徒
    刑4 月，嗣於92年3 月19日，經臺灣高等法院以92年度上易
    字第459 號刑事判決駁回上訴而告確定。上開二罪刑，嗣於
    92年6 月25日，經臺灣高等法院以92年度聲字第720 號裁定
    應執行有有期徒刑6 月確定，刑期起算日期為92年5 月24日
    ，指揮書執行完畢日期為92年8 月24日（扣除前已執行部分
    ）。詎丙○○猶不知悔悟，緣於93年11月23日（聲請簡易判
    決處刑書誤載為93年12月下旬某日）某時，其在臺北縣板橋
    市亞東紀念醫院前之停車場旁，見甲○○所有而由林義挺使
    用之車牌號碼GBK-618 號重型機車之鑰匙插在電門上，竟萌
    意圖為自己不法之所有之犯意，趁無人看管之際，徒手以該
    鑰匙發動機車引擎而竊取上開機車，於得手後供己騎用。迨
    94 年1月16日15時30分許，在臺北縣土城市○○路○ 段352
    巷1 號前，丙○○正欲發動上開竊得機車引擎之際，為警當
    場查獲，並扣得其所竊得之重型機車〈含鑰匙1 支〉（業經
    甲○○領回）。
二、案經甲○○訴由臺北縣政府警察局土城分局移送臺灣板橋地
    方法院檢察署檢察官偵查起訴。
    理  由
一、被告丙○○經合法傳喚，無正當之理由未於審判期日到庭，
    惟其於準備程序中坦承騎用甲○○所有之車牌號碼GBK-618
    號重型機車，嗣經警逮捕等情；惟矢口否認有被訴竊盜犯行
    ，辯稱：該重型機車係其子之友人即車主所借予云云。
二、經查：
（一）上開犯罪事實，業據告訴人即證人甲○○於警詢及本院審
      理中指證綦詳，且有其立具之贓物認領保管單1 紙（見臺
      灣板橋地方法院檢察署94年度速偵字第75號卷第23頁）附
      卷足憑。
（二）被告雖執前詞置辯，惟查：
  １、被告於警詢、檢察官偵查中均已供承因見車牌號碼GBK-61
      8 號重型機車之鑰匙仍插在電門上，乃加以竊取一節（見
      臺灣板橋地方法院檢察署94年度速偵字第75號卷第8 頁、
      第25頁），是其於準備程序中始為該一辯詞，其真實性本
      屬有疑。
  ２、又本院依被告聲請傳訊證人即被告之子乙○○及證人即告
      訴人甲○○到庭，惟證人乙○○證稱：其祖母於93年12月
      5 日死亡，在此之前即見被告騎乘前開機車，且並無被告
      因找不到機車鑰匙乃由其友人在亞東醫院附近借予機車一
      事（見本院94年4 月26日審判筆錄），另證人甲○○亦證
      稱：伊及友人林義挺均無將機車借予被告情事（見本院94
      年4 月26日審判筆錄）。
  ３、從而，被告所辯無非圖卸之詞，自無足採信。
三、綜上所述，本案事證已臻明確，被告犯行洵堪認定，自應依
    法論科。
四、核被告丙○○所為，係犯刑法第320 條第1 項之竊盜罪。查
    被告曾因贓物案件，於91年3 月18日，經本院以91年度易字
    第266 號刑事判決判處有期徒刑3 月，嗣於91年5 月24日，
    經臺灣高等法院以91年度上易字第1047號刑事判決駁回上訴
    而告確定，刑期起算日期為91年8 月16日，指揮書執行完畢
    日期為91年11月15日；又因贓物案件，於91年12月4 日，經
    本院以91年度易字第2931號刑事判決判處有期徒刑4 月，嗣
    於92年3 月19日，經臺灣高等法院以92年度上易字第459 號
    刑事判決駁回上訴而告確定。上開二罪刑，嗣於92年6 月25
    日，經臺灣高等法院以92年度聲字第720 號裁定應執行有有
    期徒刑6 月確定，刑期起算日期為92年5 月24日，指揮書執
    行完畢日期為92年8 月24日（扣除前已執行部分），此有臺
    灣高等法院被告全國前案紀錄表1 份在卷足稽，其於5 年內
    再犯有期徒刑以上本案之罪，應依刑法第47條之規定論以累
    犯，並依法加重其刑。原審依前開罪名，論以累犯，並審酌
    被告素行不良、竊得之財物價值等一切情狀，判處被告有期
    徒刑5 月，並依刑法第41條第1 項前段及罰金罰鍰提高標準
    條例第1 條前段、第2 條之規定，諭知如易科罰金以3 百元
    折算1 日，其認事用法均無違誤，且其刑罰裁量權之行使堪
    稱平允、妥適，被告執前詞置辯而提起上訴，請求撤銷原審
    判決云云，核無理由而應予駁回。
五、被告丙○○經合法傳喚，無正當之理由未於審判期日到庭，
    爰依法不待其陳述，逕行判決。
據上論斷，應依刑事訴訟法第455 條之1 第1 項、第3 項、第37
1 條、第368條，判決如主文。
本案經檢察官陳銘祥到庭執行職務。
中    華    民    國    94    年    　4     月  29    日
                  刑事第八庭  審判長法  官  王  屏  夏
                                    法  官  王　偉　光
                                    法  官  陳  鴻  清
以上正本證明與原本無異。
不得上訴。
                                  　書記官  林　蔚　然
中    華    民    國    94    年    　4     月  29    日
附錄本案論罪科刑法條全文：
刑法第320 條：
意圖為自己或第三人不法之所有，而竊取他人之動產者，為竊盜
罪，處五年以下有期徒刑、拘役或五百元以下罰金。
意圖為自己或第三人不法之利益，而竊佔他人之不動產者，依前
項之規定處斷。
前二項之未遂犯罰之。
